【裁判字號】    94,訴,3899
【裁判日期】    950329
【裁判案由】    毒品危害防制條例
【裁判全文】
臺灣高雄地方法院刑事判決              94年度訴字第3899號
公  訴  人  臺灣高雄地方法院檢察署檢察官
被      告  甲○○
                  （現因另案於臺灣高雄女子監獄受執行中）
上列被告因違反毒品危害防制條例案件，經檢察官提起公訴（94
年度毒偵字第7909號）暨移送併辦（95年度毒偵字第941 號），
經本院合議庭裁定由受命法官獨任進行簡式審判程序後，判決如
下：
    主  文
甲○○連續施用第一級毒品，累犯，處有期徒刑壹拾月。又連續
施用第二級毒品，累犯，處有期徒刑柒月。扣案含有第二級毒品
甲基安非他命成分之晶體（驗後毛重零點參捌公克）及扣案玻璃
球壹個內之甲基安非他命殘渣，均沒收銷燬之。扣案之玻璃球壹
個，沒收。應執行有期徒刑壹年參月。扣案含有第二級毒品甲基
安非他命成分之晶體（驗後毛重零點參捌公克）及扣案玻璃球壹
個內之甲基安非他命殘渣，均沒收銷燬之。扣案之玻璃球壹個，
沒收。
    事  實
一、甲○○前於民國（下同）92年間因施用毒品案件，經法院判
    處有期徒刑5 月確定，於94年6 月11日執行完畢。
二、甲○○前於88年間因施用毒品案件，經檢察官聲請本院以88
    年毒聲字第2596號裁定施以觀察、勒戒後，經認有繼續施用
    毒品傾向，經檢察官聲請本院以88年度毒聲字第6439號裁定
    施以強制戒治，嗣經本院以89年度毒聲字第259 號裁定停止
    強制戒治付保護管束，於保護管束期間，再因施用毒品案件
    而經撤銷停止戒治續行強制戒治，於90年4 月20日強制戒治
    執行完畢，於90年4 月21日釋放。詎甲○○仍未戒除毒癮，
    (一)基於施用第一級毒品海洛因之概括犯意，自前揭強制戒治
    執行完畢釋放後5 年內之94年9 月1 日某時起至95年2 月27
    日23時許止，每隔3 至4 日施用1 次，連續在高雄縣鳳山市
    ○○街85巷9 之1 號2 樓住處內或高雄縣鳳山市○○路友人
    住處，以將海洛因摻水放入針筒注射體內之方式施用第一級
    毒品海洛因多次；(二)另基於施用第二級毒品甲基安非他命之
    概括犯意，自前揭強制戒治執行完畢釋放後5 年內之94年9
    月1 日某許起至95年2 月13日某時許止，平均每日施用3 至
    4 次，連續在高雄市○○路三華飯店附近之友人住處，以將
    甲基安非他命置放於玻璃球內點火燒烤以吸取煙霧方式施用
    第二級毒品甲基安非他命（起訴書誤載為安非他命）多次，
    分別於(一)94年9 月22日20時35分許，為警在高雄市○○區○
    ○路與孔鳳路口發現形跡可疑而徵得甲○○同意自其左手香
    菸盒內查扣含有第二級毒品甲基安非他命之晶體（驗後毛重
    0.38公克）及供其施用甲基安非他命所用之含有第二級毒品
    甲基安非他命殘渣之玻璃球1 個，並採集尿液送驗後查獲；
    (二)94年12月13日22時35分許，為警在高雄縣鳳山市○○○路
    190 巷21弄5-4 號A 室逮捕通緝犯余迪夫而搜索時，發現甲
    ○○在場而採集尿液送驗後查獲。
三、案經高雄市政府警察局小港分局移請臺灣高雄地方法院檢察
    署檢察官偵查起訴暨移送併辦。
    理  由
一、前揭事實(一)業據被告甲○○於警詢、偵訊及本院審理時為有
    罪之陳述，(二)核與被告分別於94年9 月22日21時許、94年12
    月14日3 時20分許為警查獲後警詢時所排放之尿液，經送驗
    結果均呈現嗎啡（為海洛因代謝物）及甲基安非他命陽性反
    應相符，此分別有高雄市立凱旋醫院94年10月3 日轉碼編號
    A00000000 號檢驗報告在卷（見94毒偵7909卷第21頁）、臺
    灣檢驗科技股份有限公司94年12月26日編號KH2005C0000000
    號檢驗報告（高縣鳳警刑移字第0950000117號卷）可稽。(三)
    又扣案晶體及玻璃球，經分別送驗結果，晶體確含有甲基安
    非他命成分、玻璃球確含有甲基安非他命殘渣，復分別有高
    雄醫學大學附設中和紀念醫院94年12月13日編號0000-000號
    、0000-000號檢驗報告各1 紙（見本院卷）可稽。(四)至於本
    件被告連續施用第一級毒品及連續施用第二級毒品犯行之起
    算點，固經被告於本院坦承係自94年6 月中旬某日起開始施
    用海洛因，於94年9 月22日8 、9 時許起開始施用甲基安非
    他命（見本院95年3 月22日審判筆錄第3 頁），然被告於警
    詢時即供稱自87年間開始施用甲基安非他命（見高市警港分
    三字第0940021438號卷第3 頁），再經檢察官明確訊問被告
    自最後戒治出所從何時開始施用甲基安非他命，經被告供稱
    自94年6 月12日開始施用等語（見94毒偵7909號卷第4 頁）
    ，足見被告前揭於本院所稱自94年9 月22日8 、9 時許起開
    始施用甲基安非他命云云，應係卸責之詞，不足採信，然被
    告因連續施用第一、二級毒品犯行，前經臺灣高等法院高雄
    分院於94年8 月31日以94年度上訴字第659 號判決駁回上訴
    在案，是被告所自白之94年6 月中旬某日起至94年8 月31日
    止之連續施用第一、二級毒品犯行，業為前案判決效力所及
    ，是認被告本件連續施用第一、二級毒品犯行之起算點均應
    自94年9 月1 日某時起，附此敘明。(五)又被告前於88年間因
    施用毒品案件，經檢察官聲請本院以88年毒聲字第2596號裁
    定施以觀察、勒戒後，經認有繼續施用毒品傾向，經檢察官
    聲請本院以88年度毒聲字第6439號裁定施以強制戒治，嗣經
    本院裁定停止戒治付保護管束、撤銷停止戒治，於90年4 月
    20 日 強制戒治執行完畢，於90年4 月21日釋放之事實，有
    臺灣高等法院被告前案紀錄表、臺灣高雄地方法院檢察署刑
    案資料查註紀錄表、臺灣高雄地方法院檢察署檢察官90年度
    戒毒偵字第546 號不起訴處分書各1 份在卷足參，是被告於
    強制戒治執行完畢釋放後5 年內再為本件施用毒品之犯行事
    證明確，應予依法論科。
二、(一)查海洛因及甲基安非他命分別係毒品危害防制條例第2 條
    第2項 第1 款及第2 款所明定之第一、二級毒品，本件被告
    甲○○前因施用毒品，經強制戒治執行完畢釋放後5 年內再
    為本件犯行，核其所為係犯毒品危害防制條例第10條第1 項
    之施用第一級毒品罪及同條例第10條第2 項之施用第二級毒
    品罪。其所犯上開二罪，犯意各別，罪名不同，應分論併罰
    之。被告持有第一、二級毒品之行為已為其施用之高度行為
    所吸收，不另論罪。(二)被告多次施用第一級毒品、第二級
    毒品之犯行，均時間緊接，方法相同，觸犯構成要件相同之
    罪，顯均係基於概括犯意為之，均為連續犯，應各依刑法第
    56條之規定，分別以一罪論並各加重其刑。又檢察官僅就
    被告於94年9 月22日21時30分許回溯24小時內某時（不含公
    權力拘束期間）之施用第一級毒品犯行、於94年9 月初起至
    94年9 月22日21時30分許回溯24小時內某時之連續施用第二
    級毒品之行為起訴，惟其餘部分（含95年度毒偵字第941 號
    移送併辦部分），與起訴事實各具有連續犯之裁判上一罪關
    係，均為起訴效力所及，本院自得一併審理。(三)又被告前於
    92年間因施用毒品案件，經法院判處有期徒刑5 月確定，於
    94年6 月11日執行完畢，有臺灣高等法院被告前案紀錄表可
    參，其於執行完畢後5 年內再犯本件連續施用第一、二級毒
    品之犯行，為累犯，就該連續施用第一、二級毒品犯行部分
    ，各應依刑法第47條之規定加重其刑，其同時有二加重事由
    ，應依刑法第70條之規定遞加之。(四)爰審酌被告前經觀察、
    勒戒、強制戒治、停止戒治付保護管束、撤銷停止戒治，又
    因施用第一、二毒品犯行經法院前案分別判處有期徒刑8 月
    、6 月，應執行有期徒刑1 年1 月，仍不知戒慎，不思正當
    戒除惡習，顯見其毒癮已深，難以期待自行戒除毒癮，惡性
    非輕，惟念其行為係自我戕害及其犯後坦承犯行，態度尚稱
    良好等一切情狀，分別量處如主文所示之刑，並定其應執行
    之刑。(五)扣案含有第二級毒品甲基安非他命成分之晶體（
    驗後毛重0.38公克）、扣案玻璃球1 個內之甲基安非他命殘
    渣（因玻璃球材質為玻璃，依一般物理認知，殘渣難認與玻
    璃無法析離，且高雄醫學大學附設中和紀念醫院前揭檢驗報
    告亦未答覆無法析離，爰認得與甲基安非他命殘渣析離），
    應依毒品危害防制條例第18條第1 項前段之規定，沒收銷燬
    之。至於送驗耗費之甲基安非他命部分，既已滅失不存在，
    自無宣告沒收銷燬之必要。扣案之玻璃球1 個，係被告所有
    供本件施用毒品所用之物，業據被告在本院審理時供承明確
    （見本院95年3 月22日審判筆錄第3 頁），應依刑法第38條
    第1 項第2 款之規定宣告沒收。至員警於94年12月13日22
    時35分許搜索高雄縣鳳山市○○○路190 巷21弄5-4 號A 室
    而查扣自製安非他命吸食器2 個、安非他命殘渣袋4 個、注
    射針筒1 支、塑膠藥鏟2 支，業經被告於警詢及本院審理中
    供稱非其所有與本件施用毒品犯行無關（見本院95年3 月22
    日審判筆錄第3 頁至第4 頁），又無證據證明上開物品與被
    告本件犯行有關連性，爰不予宣告沒收，附此敘明。
據上論斷，應依刑事訴訟法第273條之1第1項、第299條第1項前
段，毒品危害防制條例第10條第1 項、第2 項、第18條第1 項前
段，刑法第11條、第47條、第56條、第51條第5 款、第53條、第
70條、第38條第1 項第2 款，判決如主文。
本案經檢察官乙○○到庭執行職務
中    華    民    國    95    年    3     月    29    日
                  刑事第十一庭  法  官  楊智守
以上證明與原本無異。
如不服本判決，應於判決送達後10日內，向本院提出上訴狀。
中    華    民    國    95    年    3     月    29    日
                                書記官  王美玲
附錄本案論罪科刑法條：
毒品危害防制條例第10條
施用第1級毒品者，處6月以上5年以下有期徒刑。
施用第2級毒品者，處3年以下有期徒刑。


司法院資訊處製作；財團法人民間司法改革基金會備份。
